【裁判字號】    89,易,138
【裁判日期】    891016
【裁判案由】    竊盜
【裁判全文】
臺灣宜蘭地方法院刑事判決                          八十九年度易字第一三八號
    公  訴  人  臺灣宜蘭地方法院檢察署檢察官
    被      告  丁○○
右列被告因竊盜案件，經檢察官提起公訴（八十九年度偵字第一一號），本院判決如
左：
    主  文
丁○○竊盜，處有期徒刑陸月。
    事  實
一、丁○○意圖為自己不法之所有，於民國八十八年八月十八日七時三十分許，在宜
    蘭縣礁溪鄉○○路二二一號一樓之三工地，竊得從事木工裝潢之丙○○所有因施
    工所需而置於該處總價約值新台幣（下同）二十萬元之大型工業釘槍三支、中型
    工業釘槍五支（其中一支握把上方鐵片刻有「丙○○」字樣）、風槍一支、墨斗
    一台輕鋼架剪刀一支、門扣四個、垂斗四個、鑿子十五支、手提圓盤電磨機一台
    、刨刀八支、台尺四個、工業釘槍配件三個、美工刀五支、蚊子釘槍二支、電鋸
    一台、雷射水平機一台、線鋸一台、雕刻機一台等物，嗣於同年十二月十七日二
    十一時十分許，因丙○○發覺鄰近即宜蘭縣礁溪鄉○○路二三一巷十三弄四號丁○○住處傳出製作木工之聲音而有所懷疑，前往佯稱欲請丁○○製作櫥子時，發
    現丁○○手持上開所竊得刻有「丙○○」字樣之工業釘槍後，報警查獲，而在丁○○上開住處查獲丙○○失竊物品中之大型工業釘槍一支、中型工業釘槍二支（
    其中一支握把上方鐵片刻有「丙○○」字樣）、風槍一支、墨斗一台、輕鋼架剪
    刀一支、門扣四個、垂斗一個、鑿子三支、手提圓盤電磨機一台、刨刀一支、台
    尺一個及美工刀一把（其餘之物未查獲）。
二、案經宜蘭縣警察局礁溪分局報由臺灣宜蘭地方法院檢察署檢察官偵查起訴。
    理  由
一、訊據被告丁○○對於右揭時間在其住處查獲被害人丙○○所有之部分失竊物品之
    事實固不否認，惟矢口否認涉有竊盜犯行，辯稱：那些釘槍等工具是我在十一月
    中旬許，向外號「阿進」之男子以五千元代價買的，他是我工作認識的朋友，我
    不是偷來的云云。經查：右揭犯罪事實，業據被害人指訴甚詳，而在被告住處確
    有查獲被害人失竊之部分物品，此有贓物認領保管單在卷可稽，又查獲之中型工
    業釘槍一把，經本院當庭勘驗，以目視勘驗結果，該釘槍握把上方鐵片刻有「丙○○」字樣，距離十公分內皆可看清字樣，此有本院八十九年四月二十日之訊問
    （勘驗）筆錄及所攝照片二張附卷可參。至被告辯稱東西係向「阿進」購買云云
    ，惟查被告於本院八十九年四月六日訊問時陳述：十一月中旬，與朋友阿進在我
    家裡聊天時，我說要工具，阿進就說他有，甲○○他們都在場有聽到云云，經本
    院傳訊證人甲○○證述：我有去過被告家裡聊天，但沒有看到他向人買釘槍等工
    具，我不認識阿進，也未曾在被告家中遇過他，卷附照片上的工具我沒看過，起
    訴書所載之工具，我也沒在他家看過等語，核與被告所陳述顯不相符，經提示證
    人證詞後，被告復改稱：我買的時候甲○○他們沒有在場，是我事後告訴他的云
    云，其供詞反覆，難以採信，且參酌被害人失竊處與被告住處相距未遠之情事，
    顯係被告前往竊得釘槍等工具，是被告所辯，係屬事後卸責之詞，委不足採。本
    件事證明確，被告犯行堪以認定。
二、核被告所為，係犯刑法第三百二十條第一項之罪。爰審酌被告之品行、犯罪手段
    、竊得財物之價值、犯後猶飾詞狡辯及犯罪後之態度等一切情狀，量處如主文所
    示之刑。
三、另公訴人移送併辦部分（八十九年度偵字第三二九號），訊據被告堅決否認竊取
  乙○○所有之ＧＸＸ－四０八號機車，辯稱：該機車係友人趙敏雄所竊，未懸掛
    車牌而借我騎用，怕被警察開單，我自己把我弟弟的車牌掛上去，我只是收受贓
    物而已等語。按犯罪事實應依證據認定之，無證據不得推定其犯罪事實。刑事訴
    訟法第一百五十四條定有明文。公訴人以被害人乙○○指訴甚詳，復有贓物認領
    保管單及車輛失竊資料個別查詢報表為其依據，惟查被害人失竊機車固屬事實，
    然並無證據可資證明係屬被告所為，而趙敏雄復未到案說明，在別無證據可資認
    定被告涉犯竊盜犯行下，被告自承係收受贓物等語，應屬可採，此部分犯行與被
    告上開論罪之竊盜罪並非構成要件相同之連續犯關係，無裁判上一罪之關係，本
    院依法無從併予審理，附此敘明。
據上論結，應依刑事訴訟法第二百九十九條第一項前段，刑法第三百二十條第一項、
罰金罰鍰提高標準條例第一條前段，判決如主文。
本案經檢察官林吉泉到庭執行職務。
中      華      民      國    八十九    年      十      月      十六    日
                                     臺灣宜蘭地方法院刑事第二庭
                                         法  官  林  俊  廷
右正本證明與原本無異
如不服本判決應於送達後十日內向本院提出上訴狀（應附繕本）
                                         書記官  陳  憲  文
中      華      民      國    八十九    年      十      月      十七    日
附錄本案論罪科刑法條全文
刑法第三百二十條第一項
意圖為自己或第三人不法之所有，而竊取他人之動產者，為竊盜罪，處五年以下有期
徒刑、拘役或五百元以下罰金。


司法院資訊處製作；財團法人民間司法改革基金會備份。
